臺灣臺北地方法院簡易民事判決
                                   111年度店簡字第595號
原      告  梁崇民  

被      告  陳柏志    送達處所：新北市○○區○○路○段                         000號
上列當事人間請求損害賠償事件，本院判決如下：
　　主　文
原告之訴駁回。
訴訟費用由原告負擔。
　　理　由
一、原告主張：被告就如附件所示電話記錄為不實記載，使訴外
    人蔡鴻斌於鈞院110年度北小字第2710號案件審理時，作為
    伊「重複起訴潘文忠」「濫訴」之證據，致該訴被駁回，被
    告所為侵害伊名譽權及訴訟權甚鉅，應賠償新臺幣（下同）
    11萬元，及起訴狀繕本送達翌日起至清償日止，按週年利率
    5%計算之利息（見本院卷第17頁）。
二、法院之判斷：
　㈠按簡易訴訟事件原告之訴，依其所述之事實，在法律上顯無
    理由者，法院應以判決駁回之。但其情形可以補正者，審判
    長應定期間先命補正。民事訴訟法第436條第2項準用同法第
    249條第2項第2款定有明文。所謂原告之訴依其所訴之事實
    ，在法律上顯無理由者，係指依原告於訴狀內記載之事實觀
    之，在法律上顯然不能獲得勝訴之判決者而言（最高法院42
    年臺上字第526號、62年臺上字第845號判決意旨參照）。核
    其立法意旨，即在由法院依個案審認原告所訴之事實，有在
    法律上顯無理由時，得據以不經言詞辯論程序，逕以判決駁
    回原告之訴，妥速審結，以免當事人之勞力、時間、費用之
    訟累。
　㈡經查：依被告於110年5月13日下午4時03分因110年度店簡字
    第640號所為公務電話紀錄內容，協調事項：「臺端110年5
    月7日追加教育部為被告，是否一併撤回?」受話人通話內容
    ：「不撤回」等語，有原告出公務電話紀錄在卷可按（見本
    院卷第9頁），並經本院調閱110年度店簡字第640號卷宗查
    核屬實，觀之原告在該案於110年5月7日提出到院之民事起
    訴狀內容：「訴之聲明：一、被告訴願決定書登載不實造成
    損害，應賠償上開金額，並協助回聘。」等語，併提出教育
    部訴願決定書在卷（見本院110年度店簡字第640號卷第31至
    35頁），可知前述公務電話紀錄中之被告顯指教育部而言，
    而本院110年度北小字第2710號係原告向潘文忠起訴請求損
    害賠償事件，經本院以司法院法學檢索系統查知上情，兩者
    被告顯然不同，無論該公務電話紀錄有關撤回之內容正確與
    否，均與本院110年度北小字第2710號民事裁定之「重複起
    訴潘文忠」結論無涉。再者，觀諸本院110年度店簡字第640
    號民事裁定內容，原告之訴遭駁回理由有二，其一為教育部
    訴願會並無當事人能力，原告起訴於法不合且不能補正，應
    予駁回；其二為教育部部長潘文忠並非教育部訴願會成員，
    原告猶選擇以潘文忠為被告，其主張顯然欠缺一般人應有之
    注意而有重大過失，且難認有補正之可能，亦應予駁回等語
    （見本院卷末），均與濫訴無涉，該裁定全文出現「濫訴」
    之用詞，係在說明民事訴訟法第249條第1項第3款、第8款規
    定之法律構成要件，而非將該案具體事實涵攝法律要件而產
    生法律效果，是原告主張之事實與及其所聲明之證據不符，
    縱認法院因前揭公務電話紀錄而為不利原告之決定，原告不
    服法院裁定時，可在10日內向原裁定法院提出抗告書狀，並
    記載抗告具體理由，此有本院110年度北小字第2710號、110
    年度店簡字第640號民事裁定末端加註教示條款可按，故難
    認有原告所主張權利受侵害或損害間法律上因果關係，原告
    於本院111年10月4日準備程序到庭，亦為上述主張之陳述內
    容（見本院卷第147至151頁），是依其所主張之事實不足以
    導出其權利主張，爰依前揭規定及說明，不經言詞辯論，逕
    以判決駁回其訴。
三、綜上所述，原告依侵權行為法律關係，請求被告賠償精神慰
    撫金11萬元，及自起訴狀繕本送達翌日起至清償日止按週年
    利率5％計算之利息，為無理由，不應准許。
四、訴訟費用負擔之依據：民事訴訟法第78條。
中　　華　　民　　國　　111 　年　　10　　月　　12　　日
                  臺灣臺北地方法院臺北簡易庭
                              法　官  鄧德倩
以上正本係照原本作成。
如對本判決上訴，須於判決送達後20日內向本院提出上訴狀。如
委任律師提起上訴者，應一併繳納上訴審裁判費。
中　　華　　民　　國　　111 　年　　10　　月　　12　　日
                              書記官  張嘉崴